【裁判字號】    90,自,144
【裁判日期】    900831
【裁判案由】    侵占
【裁判全文】
臺灣板橋地方法院刑事裁定                           九十年度自字第一四四號
    自  訴  人  冠璇交通有限公司
    代  表  人  夏雲婷
    代  理  人  李鴻賓
    被      告  甲○○
右列被告因詐欺案件，經自訴人提起自訴及檢察官併案移請審理（九十年度偵緝字第
九九三號），本院裁定如左：
    主  文
自訴駁回。
    理  由
一、自訴意旨略稱：被告甲○○於民國九十年三月二日向自訴人承租取得Ｕ４─○七
    八號營業小客車，約定每日應給付租金新臺幣（以下同）七百元，詎被告自租車
    日起即未繳納租金，亦未將該車返還，迭經催告均置之不理，因認被告涉有刑法
    三百三十五條第一項之侵占罪嫌。
二、按法院或受命推事（法官）於自訴案件第一次審判期日前訊問及調查結果，如認
    為案件有刑事訴訟法第二百五十二條至第二百五十四條之情形者，得以裁定駁回
    其自訴，同法第三百二十六條第三項定有明文。
三、經查：訊據被告甲○○固供認上揭時地向自訴人租車等情不諱，惟堅決否認有何
    侵占之犯行，辯稱：其所以承租自訴人的車，是因為前次積欠另外一家車行租金
    ，車子已被那家車行收回，所以才向自訴人租這部車，因家裡狀況不好及償還前
    次車行之債務，所以無法給付租金，惟其已於九十年五月底即將所租車輛返還給
    自訴人等情，核與自訴人陳稱：「伊於九十年五月二十六日在路上碰到被告，五
    月二十八日被告就把車子和所欠之款項付清，請審判長給他一次機會，我們不願
    追究等情相符，是被告雖於租車後並未繳付租金，但已辯稱係因積欠另一車行租
    金（即如後述之併案意旨所指之告訴人）迭遭催索致無力支付自訴人部分之租金
    ，而參酌被告於租車後二個月，即於自訴人向其催索時立即還車並已清付租金，
    已據自訴人供稱在卷，是被告所辯係因一時週轉不及致未繳付租金，並非故意侵
    占該車不還等情應堪採信，足見被告顯係一時因變故未繳租金之事實應可採信，
    自難指被告有何侵占之故意可言，足證本件應認被告罪嫌不足，依照首揭說明，
    本件自訴應予駁回。
四、至併案意旨以被告於八十八年九月二十二日向告訴人蔡金龍承租Ｂ八─六○二號
    計程車，約定租金每日七百元，詎被告自八十九年八月三十一日起即人車不知去
    向，因認被告此部分亦涉有侵占罪嫌，並與本件自訴部分有連續上裁判上一罪之
    關係，因而移請併辦等情，惟查本件自訴人自訴部分既經本院以犯罪嫌疑不足裁
    定駁回自訴人之自訴，且二案行為相隔七月以上，顯不與併案部分有何連續犯裁
    判上一罪關係，本院尚無從併予審理，自應退還由檢察官自行偵辦處理。
據上論斷，應依刑事訴訟法第三百二十六條第三項、第二百五十二條第十款，裁定如
主文。
中    華      民      國      九十      年      八      月      三十一  日
                              臺灣板橋地方法院刑事第六庭
                                  法  官  朱 耀 平
右正本證明與原本無異
如不服本裁定應於送達後五日內向本院提出抗告狀
                                  書記官  黃 炎 煌
中      華      民      國      九十      年      九      月      三    日


司法院資訊處製作；財團法人民間司法改革基金會備份。
